臺灣板橋地方法院刑事判決　　　　　　　96年度訴字第2124號
公　訴　人　臺灣板橋地方法院檢察署檢察官
被　　　告　乙○○
指定辯護人　本院公設辯護人甲○○
上列被告因違反毒品危害防制條例案件，茲經檢察官提起公訴（
96年度偵續字第53號），本院判決如下：
    主  文
乙○○連續販賣第二級毒品，累犯，處有期徒刑柒年肆月。販賣
第二級毒品所得財物現金新臺幣壹萬肆仟元沒收，如全部或一部
不能沒收時，以其財產抵償之。
    事  實
一、乙○○前因贓物案件，經本院以九十三年度簡字第四三三一
    號判決判處有期徒刑二月確定，於民國九十三年十二月二十
    日易科罰金執行完畢。詎仍不知悔悟，其明知甲基安非他命
    （下稱安非他命）係毒品危害防制條例所列之第二級毒品，
    不得販賣或持有，竟基於意圖營利而販賣安非他命之概括犯
    意，於九十三年十一月間，在臺北縣新莊市迴龍地區之電動
    玩具店內，向年籍不詳之成年男子「阿偉」，以新臺幣（下
    同）二萬元販入重量不詳、約可分為二十五小包之安非他命
    後，以借得之行動電話號碼0000000000號為販賣
    第二級毒品之聯絡工具，並先後為下列行為：(1)九十四年七
    月間、九十五年二月間某日及九十五年二月間某日，在臺北
    縣樹林市鎮○街三二七之一號五樓之住處，以每包（重量不
    詳）一千元之代價，販賣安非他命予何晉良共三次；(2)九十
    三年底某日起至九十五年二月間某日止，在臺北縣樹林市之
    某撞球間、保齡球館、汽車旅館及臺北縣板橋市○○○路錢
    櫃ＫＴＶ等處所，以每包（約重○點二至○點三公克）一千
    元之代價，販賣安非他命十次予何晉宏；(3)九十五年三月十
    二日晚間九時許，在臺北縣樹林市○○街八號一樓之陳明和
    住處，以一千元之代價販賣安非他命一包（約重○點二公克
    ）予陳明和。嗣於九十五年七月十六日下午二時十分許，為
    警在臺北縣樹林市鎮○街三百二十七之一號當場查獲。
二、案經臺北縣政府警察局樹林分局報告臺灣板橋地方法院檢察
    署偵查起訴。
    理  由
一、訊據被告乙○○對上揭犯罪事實於本院審理時自白不諱，與
    證人吳孟典、阮志銘、何晉良、何晉宏、陳明和於警詢及偵
    查時之證述互核大致相符（被告暨指定辯護人均不爭執前揭
    證據能力，本院經核前揭證據作成之情狀，亦認無不適當之
    證據存在），足認被告上揭連續販賣第二級毒品之自白與事
    實相符，堪予採信。至被告固自承係自九十三年底某日起至
    九十五年二月間某日止，在臺北縣樹林市之某撞球間、保齡
    球館、汽車旅館及臺北縣板橋市○○○路錢櫃ＫＴＶ等處所
    ，以每包（約重○點二至○點三公克）一、二千元之代價，
    販賣安非他命約十次予何晉宏，詳細情節已記憶不清（九十
    六年十一月二十六日審判筆錄），與證人何晉宏於偵查中證
    述之情節相符（九十六年度偵續字第五三號卷，第十頁），
    被告及證人何晉宏均稱無從確認購買次數、金額，為有利於
    被告，乃認定被告係於上揭時、地以每包一千元之代價，販
    賣安非他命十次予何晉宏，附此敘明。綜據前述，本案事證
    明確，被告犯行洵堪認定，自應依法論科。
二、被告行為後，刑法業於九十四年二月二日經總統以華總一義
    字第○九四○○○一四九○一號令修正公布，並於九十五年
    七月一日施行（下稱新刑法，修正前刑法下稱舊刑法），刑
    法施行法第一條之一亦於九十五年六月十四日經總統以華總
    一義字第○九五○○○八五一八一號令公布施行，參酌最高
    法院九十五年五月二十三日刑事庭第八次會議決議，新刑法
    第二條第一項之規定，係規範行為後法律變更所生新舊法律
    比較適用之準據法，於新刑法施行後，應適用新刑法第二條
    第一項之規定，為「從舊從輕」之比較。另於比較時應就罪
    刑有關之共犯、未遂犯、想像競合犯、牽連犯、連續犯、結
    合犯，以及累犯加重、自首減輕暨其他法定加減原因（如身
    分加減）與加減比例等一切情形，本於統一性及整體性原則
    ，綜其全部罪刑之結果而為比較。新刑法刪除第五十六條連
    續犯之規定，此項刪除雖非犯罪構成要件之變更，但顯已影
    響行為人刑罰之法律效果，自屬法律已有變更，被告依舊刑
    法得以連續犯規定論以裁判上一罪，依新刑法則應就所犯各
    次販賣行為分論併罰，經比較新舊法結果，以被告行為時之
    舊法較為有利於被告；修正後刑法第四十七條第一項規定「
    受徒刑之執行完畢，或一部之執行而赦免後，五年以內故意
    再犯有期徒刑以上之罪者，為累犯，加重本刑至二分之一」
    ，與修正前刑法第四十七條規定「受有期徒刑之執行完畢，
    或受無期徒刑或有期徒刑一部之執行而赦免後，五年以內再
    犯有期徒刑以上之罪者，為累犯，加重本刑至二分之一」不
    同，而依被告之前科紀錄，無論依修正前後刑法第四十七條
    之規定，均構成累犯。因之，經綜其全部罪刑之結果而為比
    較，以舊刑法有利於被告，應一體適用舊刑法之規定，合先
    敘明。
三、核被告所為係犯毒品危害防制條例第四條第二項之販賣第二
    級毒品罪。被告在販賣前持有甲基安非他命之低度行為，為
    販賣之高度行為所吸收，不另論罪。被告先後多次販賣第二
    級毒品甲基安非他命，時間緊接，所犯為構成要件相同之罪
    ，顯係基於概括犯意反覆為之，應依修正前刑法第五十六條
    關於連續犯之規定論以一罪，並就其法定刑之有期徒刑部分
    加重其刑（無期徒刑部分依法不得加重）。被告前因贓物案
    件，經本院以九十三年度簡字第四三三一號判決判處有期徒
    刑二月確定，於九十三年十二月二十日因易科罰金而執行完
    畢，被告於有期徒刑執行完畢後，五年內再犯本案有期徒刑
    以上之罪，應依修正前刑法第四十七條關於累犯之規定，遞
    予加重其刑。爰審酌被告前有贓物罪前科，並曾因施用毒品
    送觀察、勒戒，素行不佳，明知毒品對人體身心健康危害之
    烈，竟連續多次為販賣毒品犯行，足以嚴重戕害他人身心，
    擴大毒品危害範圍，本應嚴懲，以儆效尤，惟兼衡其經查獲
    後，於警詢、偵查中固否認犯行，顯示仍具僥倖心理，然嗣
    後於本院審理時自知事證明確，未再多為無謂辯解而坦承犯
    行，顯示願為自己行為負責之犯後態度，及其每次交易對象
    、交易數量、所得款項等一切情狀，從輕量處如主文所示之
    刑，以示警懲。
四、按依毒品危害防制條例第十九條第一項：「犯同條例第四條
    至第九條、第十二條、第十三條或第十四條第一項第二項之
    罪者，其供犯罪所用或因犯罪所得之財物均沒收之，如全部
    或一部不能沒收時，追徵其價額或以其財產抵償之」，係採
    義務沒收主義，故販賣毒品所得之金錢，如能認定確係販賣
    毒品所得之款項，均應宣告沒收，不以當場搜獲扣押者為限
    （最高法院九十三年臺上字第二六七○號判決意旨參照），
    是販賣毒品所用之物或所得之金錢，無論已否扣案，如仍屬
    存在，即應依法沒收。本案被告經認定以一千元之代價販賣
    安非他命十四次，所得現金共一萬四千元，為被告販賣毒品
    所得之財物，應依毒品危害防制條例第十九條第一項之規定
    宣告沒收，如全部或一部不能沒收時，以被告財產抵償之。
    至被告經警查獲時另扣得之第一級毒品海洛因五包（其中一
    包淨重七點六○公克，其餘四包合計淨重二點七一公克）、
    海洛因殘渣袋一只、已吸食過之香菸煙蒂一支、分裝袋八十
    三個，未經檢察官證明與本案經起訴之被告販賣毒品犯行有
    關，被告辯稱上開毒品、物品均與本案犯行無關，並非無可
    採信，且應得作為被告他案之證據，不宜在本案沒收。至扣
    案之行動電話號碼為0000000000號之ＳＩＭ卡一
    張，雖為被告販賣第二級毒品安非他命所用之物，惟係被告
    之胞弟劉學涵所申辦，並非被告所有，又上開000000
    0000號行動電話話機部分並未扣案，復經被告陳稱業已
    丟棄滅失，既無積極證據足資認定尚存在，爰均不為沒收之
    諭知，附此敘明。
據上論斷，應依刑事訴訟法第299條第1項前段，毒品危害防制條
例第4 條第2 項、第19條第1 項，刑法第2 條第1 項前段、第11
條前段、修正前第56條、修正前第47條，判決如主文。
本案經檢察官靳開聖到庭執行職務。
中　　華　　民　　國　　96　　年　　12　　月　　19　　日
                  刑事第三庭  審判長法　官  王屏夏
                                    法　官  彭全曄
                                    法　官  王偉光
以上正本證明與原本無異。
如不服本判決應於送達後十日內附理由向本院提出上訴狀。
                                    書記官  陳怡君
中　　華　　民　　國　　96　　年　　12　　月　　19　　日
附錄本案論罪科刑法條全文：
毒品危害防制條例第4條
製造、運輸、販賣第一級毒品者，處死刑或無期徒刑；處無期徒
刑者，得併科新臺幣1 千萬元以下罰金。
製造、運輸、販賣第二級毒品者，處無期徒刑或7 年以上有期徒
刑，得併科新臺幣7 百萬元以下罰金。
製造、運輸、販賣第三級毒品者，處5 年以上有期徒刑，得併科
新臺幣5 百萬元以下罰金。
製造、運輸、販賣第四級毒品者，處3 年以上10年以下有期徒刑
，得併科新臺幣3 百萬元以下罰金。
製造、運輸、販賣專供製造或施用毒品之器具者，處1 年以上7
年以下有期徒刑，得併科新臺幣1 百萬元以下罰金。
前五項之未遂犯罰之。
